宣示判決筆錄
                                    111年度營簡字第300號
原      告  彰化商業銀行股份有限公司

法定代理人  凌忠嫄  
訴訟代理人  陳政禮  
            張豐田  
被      告  蔡英傑  
上列當事人間111年度營簡字第300號清償借款事件，於中華民國
111年8月4日上午10時05分在臺灣臺南地方法院柳營簡易庭公開
宣示判決出席職員如下：
    法  官  陳郁婷
    書記官  謝靜茹
    通  譯  楊佳欣
朗讀案由。
法官朗讀主文宣示判決。
    主      文
一、被告應給付原告新臺幣156,751 元，及其中新臺幣56,751元
    自民國110 年12月13日起至清償日止，按週年利率百分之1
    點845 計算之利息，暨自民國111 年1 月14日起至清償日止
    ，逾期在6 個月以內者，按上述利率百分之10，逾期超過6
    個月者，按上述利率百分之20計算之違約金；及其中新臺幣
    100,000 元自民國111 年3 月28日起至清償日止，按週年利
    率百分之1 點845 計算之利息，暨自民國111 年1 月29日起
    至清償日止，逾期在6 個月以內者，按上述利率百分之10，
    逾期超過6 個月者，按上述利率百分之20計算之違約金。
二、訴訟費用新臺幣1,660元由被告負擔。
三、本判決第一項得假執行，但被告如以新臺幣156,751 元為原
    告預供擔保，得免為假執行。
    事實及理由
一、原告主張：
  ㈠被告於民國109 年5 月13日、110 年6 月28日向原告申貸勞
    工紓困貸款各新臺幣（下同）100,000 元，共計200,000 元
    ，借款期間三年，利息及違約金等約定均詳如借據所示。依
    借據第3 條，前6 個月為寬限期（即付息不還本），寬限期
    期滿，即按月平均攤還本息；又依借據第4 條，利率係按中
    華郵政股份有限公司二年期定期儲金機動利率，加計週年利
    率百分之1 機動計息（現為週年利率1.845%) ；倘借款人不
    依約清償或攤還本金，則依借據第1 2 條第1 項之約定，將
    喪失期限利益，全部債務視為到期，借款人並應依借據第6
    條約定償付遲延利息及違約金。另依增補借據第1 條，本借
    款自借款日起算1 年内由主管機關勞動部全額補貼借款利息
    ，惟增補借據第2 條第5 項約定，積欠本金達3 個月，自事
    實發生日起停止利息補貼，由借款人自行負擔借款利息。
  ㈡然本件被告自111 年1 月13日起逾期未依約攤還，109 年之1
    00,000 元借款尚餘本金56,751元未清償。另110 年之100,0
    00 元借款本金寬限期為110 年7 月28日起至110 年12月28
    日止，惟被告於111 年1 月28日起即未繳納本金，故違約金
    自111 年1 月29日開始起算，因連續三個月未繳納本金，勞
    動部自111 年3 月28日起停止補貼利息，故利息請求自111 
    年3 月28日起開始計息。被告目前尚欠本金156,751 元（計
    算式：56,751元＋100,000 元＝15 6,751元）及如聲明第一項
    所載之利息、違約金，依約應負清償責任。為此，爰依消費
    借貸之法律關係提起本件訴訟，聲明：如主文第1 項所示。
二、原告所主張之事實，業據其提出勞工紓困貸款專用借據暨增
    補借據、放款戶資料一覽表及往來明細查詢表等件為證。被
    告則已於相當時期受合法通知，未於言詞辯論期日到場，亦
    未提出準備書狀作何聲明或陳述，堪認原告之主張為真實。
    從而，原告本於消費借貸之法律關係，請求被告給付如主文
    第1 項所示之金額、利息及違約金，為有理由，應予准許。
三、本件係就民事訴訟法第427 條第1 項規定適用簡易訴訟程序
    ，且為被告敗訴之判決，依同法第436 條第2 項準用第389
    條第1 項第3 款規定，應依職權宣告假執行。並依同法第39
    2 條第2 項之規定，依職權宣告被告預供擔保，得免為假執
    行。
四、訴訟費用負擔之依據：民事訴訟法第78條。
中　　華　　民　　國　 111　　年　　8 　　月　　4 　　日
                  臺灣臺南地方法院柳營簡易庭
                        書記官　謝靜茹
                        法  官　陳郁婷
以上正本證明與原本無異。
如不服本判決，應於判決送達後20日內，向本院提出上訴狀並表
明上訴理由，如於本判決宣示後送達前提起上訴者，應於判決送
達後20日內補提上訴理由書（須附繕本）。
如委任律師提起上訴者，應一併繳納上訴審裁判費。
中　　華　　民　　國　　111 　年　　8 　　月　　4 　　日
  　　　　　　  　　　　書記官　謝靜茹